【裁判字號】    98,再,5
【裁判日期】    980316
【裁判案由】    稅捐稽徵法
【裁判全文】
高雄高等行政法院裁定
                                         98年度再字第5號
再 審原 告    洪百川即百芳精品店
訴訟代理人    李佳華會計師
                          送達代收人  甲○○會計師
再 審被 告    財政部高雄市國稅局
代  表  人    陳金鑑局長
上列當事人間稅捐稽徵法事件，再審原告對於中華民國96年2月7
日本院95年度訴字第761號判決，向最高行政法院提起再審之訴
，嗣經最高行政法院97年11月24日97年度裁字第5105號裁定移送
本院審理，本院裁定如下：
    主  文
再審之訴駁回。
再審訴訟費用由再審原告負擔。
    理  由
一、按「對於同一事件之高等行政法院及最高行政法院所為『判
    決』同時本於行政訴訟法第273條第1項第9款至第14款以外
    之法定事由提起再審之訴者，由最高行政法院合併管轄；但
    對於高等行政法院判決提起上訴，而經最高行政法院認上訴
    為不合法以裁定駁回，對於該高等行政法院判決提起再審之
    訴者，無論本於何種法定再審事由，仍應專屬原高等行政法
    院管轄。又當事人向終審法院（本院）提起上訴，是否合法
    ，係屬本院應依職權調查裁判之事項，聲請人對本院以其上
    訴為不合法而駁回之裁定，以發見未經斟酌之證物為由聲請
    再審，依行政訴訟法第283條準用同法第275條第1項之規定
    ，專屬本院管轄，不在同條第3項規定之列。」最高行政法
    院95年度裁字第1167號判例可資參照。又「再審之訴應於30
    日之不變期間內提起。前項期間自判決確定時起算。但再審
    之理由知悉在後者，自知悉時起算。」「再審之訴，應以訴
    狀表明左列各款事項，並添具確定終局判決繕本，提出於管
    轄行政法院為之：．．．四、再審理由及關於再審理由並遵
    守不變期間之證據。」行政訴訟法第276條第1項、第2項、
    第277條第1項第4款定有明文。倘再審原告主張再審之理由
    發生或其知悉在後者，應就此利己事實負舉證責任，此觀同
    法第277條第1項第4款之規定自明。
二、本件再審原告與再審被告間稅捐稽徵法事件，再審原告不服
    再審被告所為處分，循序提起行政訴訟，經本院95年度訴字
    第761號判決駁回再審原告之訴，再審原告不服，提起上訴
    ，經最高行政法院96年度裁字第4088號裁定，以其上訴不合
    法而裁定上訴駁回，上開裁定經該院依再審原告所載送達代
    收人地址送達，由送達代收人處所有權收受送達文書之大樓
    管理員於民國97年1月10日收受送達文書，有送達證書附於
    最高行政法院卷可稽，則再審之不變期間應自裁定送達之翌
    日起算（即97年1月11日）30日，因再審原告住所與本院所
    在地同在高雄市，無庸扣除在途期間，原應算至97年2月9日
    （星期六）止即告屆滿，惟因該日及翌日為例假日，97年2
    月11日為春節假日，依法以97年2月12日（星期二）代之。
    詎再審原告遲至97年10月24日始提起再審之訴，顯已逾期，
    且原告亦未就其再審之理由係發生或其知悉在後之事實，舉
    證以資證明，依上開規定及說明，其再審之訴自非合法，應
    予駁回。又本件再審之訴既因不合法而裁定駁回，再審原告
    實體上之主張，自無審究必要，併此敘明。
三、依行政訴訟法第278條第1項、第104條、民事訴訟法第95條
    、第78條，裁定如主文。
中    華    民    國    98    年    3     月    16    日
            高雄高等行政法院第二庭
                        審判長法官  江  幸  垠
                              法官  簡  慧  娟
                              法官  戴  見  草
以上正本係照原本作成。
如不服本裁定，應於裁定送達後10日內以書狀敘明理由，經本院
向最高行政法院提出抗告（須按對造人數附具繕本）。
中    華    民    國    98    年    3     月    16    日
                            書記官  李  昱


司法院資訊處製作；財團法人民間司法改革基金會備份。
